最高法院刑事判決　　　　　　九十六年度台上字第四一三一號
上　訴　人　甲○○
　　　　　　乙○○
上列上訴人等因貪污等罪案件，不服台灣高等法院中華民國九十
六年四月三十日第二審判決（九十六年度上訴字第五四三號，起
訴案號：台灣台北地方法院檢察署九十四年度偵字第一一０五五
號、第一八二五三號），提起上訴，本院判決如下：
    主  文
上訴駁回。
    理  由
壹、甲○○、乙○○填製不實會計憑證部分：
按刑事訴訟法第三百七十七條規定，上訴於第三審法院，非以判
決違背法令為理由，不得為之。是提起第三審上訴，應以原判決
違背法令為理由，係屬法定要件。如果上訴理由書狀並未依據卷
內訴訟資料，具體指摘原判決不適用何種法則或如何適用不當，
或所指摘原判決違法情事，顯與法律規定得為第三審上訴理由之
違法情形，不相適合時，均應認其上訴為違背法律上之程式，予
以駁回。本件原判決認定上訴人甲○○、乙○○有原判決事實欄
所載犯行，係依憑甲○○及乙○○於第一審及原審審理時之自白
，及證人陳盈璋於偵查中之證詞，暨卷附統一發票等證據，因而
撤銷第一審之科刑判決，改判仍論處甲○○、乙○○共同經辦會
計人員，以明知為不實之事項，而填製會計憑證罪刑之判決。已
敘明所憑之證據及認定之理由。從形式上觀察，原判決並無違背
法令之情形存在。上訴意旨甲○○、乙○○均略稱：甲○○非訊
達電腦股份有限公司（下稱訊達公司）職員，乙○○僅為訊達公
司業務經理，扣案發票係公司會計人員製作，與甲○○、乙○○
並無犯意聯絡，復無證據證明會計人員知情，原判決認定甲○○
、乙○○與該會計人員有犯意聯絡、行為分擔，顯有判決未依證
據認定事實之違法。又原判決未審酌甲○○、乙○○犯罪之動機
僅在圖一時便利而已，竟以二人惡性非輕撤銷第一審判決改判加
重處罰，其量刑顯與比例原則失衡，過於嚴苛云云。經查：按證
據之取捨及證據證明力如何，均屬事實審法院得自由裁量、判斷
之職權，苟其此項裁量、判斷，並不悖乎通常一般之人日常生活
經驗之定則或論理法則，又於判決內論敘其何以作此判斷之心證
理由者，即不得任意指摘其為違法，據為提起第三審上訴之合法
理由。本件原判決已敘明，甲○○及乙○○就本件犯罪事實均坦
白承認，於原審審判期日並陳稱：事實都對、都無意見等語，並
經證人陳盈璋證述明確，復有統一發票在卷足憑，原判決所為之
論斷俱有卷證資料可憑，核與證據法則並無違背。次查量刑之輕
重，乃實體法上賦予法院得為自由裁量之事項，倘已斟酌刑法第
五十七條各款所列情狀而未逾越法定刑度，或濫用其權限，即不
能任意指為違法。原判決並已審酌甲○○與乙○○共犯填製不實
統一發票，兩人先後相互為用，及上訴人等犯罪之動機、目的、
手段、所生之危害及犯後態度等一切情狀，認檢察官上訴指第一
審量刑過輕為有理由，予以撤銷改判，核屬事實審法院之職權，
亦無違法可言。上訴意旨，無非係對事實審法院採證認事之職權
行使及原審已調查、理由已說明之事項，徒憑己見再為事實上之
爭執，並非適法之上訴第三審理由。衡以上述說明，應認此部分
上訴均為違背法律上之程式，予以駁回。
貳、甲○○洩漏國防以外秘密及乙○○連續盜用印文部分：
按刑事訴訟法第三百七十六條所列各罪之案件，經第二審判決者
，不得上訴於第三審法院，為該法條所明定。本件甲○○洩漏國
防以外秘密及乙○○連續盜用印文部分，原審係依刑法第一百三
十二條、第二百十七條之規定，分別論處甲○○連續公務員洩漏
關於中華民國國防以外應秘密之消息罪刑，乙○○連續盜用印文
，足以生損害於公眾罪刑，核均屬刑事訴訟法第三百七十六條第
一款之案件。依首揭說明，既經第二審判決，自不得上訴於第三
審法院，甲○○、乙○○猶提起上訴，顯為法所不許，應均予駁
回。
據上論結，應依刑事訴訟法第三百九十五條前段，判決如主文。
中　　華　　民　　國　九十六　年　　七　　月　二十七　日
                      最高法院刑事第九庭
                          審判長法官  洪　清　江
                                法官  石　木　欽
                                法官  李　伯　道
                                法官  林　勤　純
                                法官  陳　晴　教
      本件正本證明與原本無異
                                      書  記  官
中　　華　　民　　國　九十六　年　　八　　月　　六　　日
                                                      Ｅ
